臺灣基隆地方法院刑事判決　　　　　　　　　　　　　九十三年度易字第二二０號
　　公　訴　人　臺灣基隆地方法院檢察署檢察官
　　被　　　告　甲○○　男　二.
右列被告因違反毒品危害防制條例案件，經檢察官提起公訴（九十三年度毒偵字第七
四四號），本院合議庭評議由受命法官獨任以簡式審判程序進行審理，並判決如左：
    主      文
甲○○連續施用第二級毒品，處有期徒刑肆月，如易科罰金，以佰元折算壹日，扣
案之安非他命毛重柒點壹公克，沒收銷燬之；吸食器壹組，沒收之。
    事      實
一、甲○○前曾因施用毒品案件，經觀察、勒戒後，認無繼續施用毒品之傾向，由福
    建金門地方法院檢察署檢察官於民國九十年十月二十六日，以九十年度毒偵字第
    五一號為不起訴處分在案；乃甲○○仍不知惕勵己行，復基於施用第二級毒品之
    概括犯意，自九十二年十月間某日起，至九十三年六月間某日止，在基隆市○○
    街三三三巷三號三樓其住處，以將安非他命類置放在自行組裝之吸食器內火烤加
    熱使生霧化白煙後再予吸食之方式，連續施用第二級毒品安非他命類多次，平均
    一至二星期不等施用一次。嗣為警先於九十二年十二月三十一日夜間九時許，在
    上址依法搜索查獲，並扣得甲○○所有，供吸食安非他命類使用之吸食器乙組，
    經採其尿液送驗，結果呈甲基安非他命陽性反應；再於九十三年四月六日夜間七
    時許，在基隆市○○路、劉銘傳路口臨檢查獲，並扣得甲○○所有之安非他命類
    毛重七．一公克，經採其尿液送驗，結果或呈甲基安非他命陽性反應，或呈安非
    他命類陽性反應，始知上情。
二、案經基隆市警察局移送暨基隆市警察局第二分局報請臺灣基隆地方法院檢察署檢
    察官偵查起訴後，本院合議庭評議由受命法官獨任以簡式審判程序進行審理。
    理      由
壹、程序事項
    查本件被告甲○○所犯者非為死刑、無期徒刑、最輕本刑為三年以上有期徒刑之
    罪或高等法院管轄第一審案件，其於準備程序進行中，先就被訴事實為有罪之陳
    述，經告知其簡式審判程序之旨，並聽取公訴人之意見後，本院業已依刑事訴訟
    法第二百七十三條之一第一項之規定，裁定由受命法官獨任以簡式審判程序進行
    本案之審理。
貳、實體事項
一、右揭事實業據被告甲○○於本院審理時坦承不諱，且有安非他命類毛重七．一公
    克、被告所有供吸食安非他命類使用之吸食器乙組扣案可佐；而被告前後二次為
    警查獲後所採集之尿液檢體，經基隆市警察局、基隆市警察局第二分局、臺灣基
    隆地方法院檢察署及本院分別送請基隆市衛生局、臺灣尖端先進生技醫藥股份有
    限公司、臺灣檢驗科技股份有限公司、法務部調查局檢驗之結果，或呈甲基安非
    他命陽性反應，或呈安非他命類陽性反應等事實，分別有基隆市衛生局基衛檢字
    第０九三０００一二七七、0000000000號檢驗成績書、臺灣尖端先進
    生技醫藥股份有限公司濫用藥物檢驗報告、臺灣檢驗科技股份有限公司濫用藥物
    尿液檢驗報告正本各乙紙及法務部調查局九十三年九月六日調科壹字第０九三六
    二四一五四八０號檢驗通知書正本二紙在卷可按；參之「人體口服安非他命後立
    即吸收，在一般尿液酸鹼度下，約百分之三十之施用劑量會在二十四小時內由尿
    液排出，百分之九十之施用劑量會在三至四日內由尿液排出；人體施用高劑量之
    安非他命後，數天內均能在尿液中檢測出安非他命；人體口服甲基安非他命後亦
    立即吸收，約百分之七十之施用劑量會在二十四小時內由尿液中排出體外，剩餘
    量則可能在數日內分別排出體外」等情節，亦有法務部調查局九十年四月十二日
    陸(一)字第九０一三三三三五號函在卷可憑，綜合上情以觀，堪認被告自白施用
    第二級毒品安非他命類之情節，與事實相符，可以採信。又被告前因施用毒品案
    件，經觀察、勒戒後，認無繼續施用毒品之傾向，由福建金門地方法院檢察署檢
    察官於九十年十月二十六日，以九十年度毒偵字第五一號為不起訴處分在案等情
    ，亦有臺灣高等法院被告全國前案紀錄表乙件附卷足佐。綜上所陳，本件事證明
    確，被告於觀察勒戒執行完畢後，五年以內再犯施用毒品之犯行，洵堪認定。
二、查安非他命類係毒品危害防制條例所列管之第二級毒品，此為該條例第二條第二
    項第二款所明定；又犯毒品危害防制條例第十條施用毒品之罪者，檢察官應聲請
    法院裁定，令被告入勒戒處所觀察、勒戒，經觀察、勒戒後，無繼續施用毒品之
    傾向者，應即釋放，並由檢察官為不起訴處分，有繼續施用毒品之傾向者，則由
    檢察官先聲請法院裁定令入戒治處所施以強制戒治，俟強制戒治期滿，再行釋放
    ，並由檢察官為不起訴處分；而依前開規定觀察勒戒或強制戒治執行完畢釋放後
    ，五年內再犯施用毒品之罪者，檢察官應依法追訴，毒品危害防制條例第二十條
    第一項、第二項、第二十三條第二項分別定有明文。茲本件被告前因施用毒品案
    件，經觀察、勒戒後，認無繼續施用毒品之傾向，由福建金門地方法院檢察署檢
    察官於九十年十月二十六日，以九十年度毒偵字第五一號為不起訴處分後，五年
    以內因本案而再犯同一法條罪名，自應依毒品危害防制條例第二十三條第二項之
    規定，加以起訴判刑。核被告於觀察勒戒執行完畢後，五年以內再犯施用第二級
    毒品安非他命類之行為，係犯毒品危害防制條例第十條第二項之施用第二級毒品
    罪。被告施用第二級毒品前後，持有第二級毒品安非他命類之低度行為，應為施
    用毒品之高度行為所吸收，不另論罪。被告前後多次施用第二級毒品安非他命類
    之犯行，時間緊接，手法相類，所犯係構成要件相同之罪名，顯係基於概括犯意
    而反覆為之，為連續犯，應依刑法第五十六條之規定，論以一罪，並加重其刑。
    未據檢察官起訴之部分，與已經起訴並經本院認定為有罪之部分，有連續犯之裁
    判上一罪關係，詳如前述，依審判不可分之原則，自亦為起訴效力之所及，而為
    本院所應併予審理。本院審酌被告犯罪之動機、吸食頻率、曾有施用毒品之前科
    仍不知悔改，一再犯下本案，惟犯罪後坦承犯行、態度良好，且所犯之施用毒品
    犯行乃戕害自己身心健康，並未危及他人等一切情狀，量處如主文所示之刑，併
    諭知易科罰金之折算標準。末查，扣案之結晶體毛重七．一公克，屬毒品危害防
    制條例所明定列管之第二級毒品安非他命類，此迭據被告敘明在卷，自應依毒品
    危害防制條例第十八條第一項前段之規定，宣告沒收併銷燬之；扣案之吸食器乙
    組，雖非專供施用毒品之器具，此業據本院當庭勘驗無訛，製有勘驗筆錄在卷可
    參，然其係屬被告所有供吸食安非他命類使用之物，此亦據被告供明無誤，爰依
    刑法第三十八條第一項第二款之規定，併予宣告沒收。至扣案之白粉淨重０．二
    七公克，雖係毒品危害防制條例所明定列管之第一級毒品海洛因，此有法務部調
    查局九十三年五月十八日調科壹字第三二０００二０七二號鑑定通知書正本乙紙
    在卷可參，然其既查無與本案之積極關聯，是本院自無從在本案併為沒收銷燬之
    諭知，併此指明。
據上論斷，應依刑事訴訟法第二百七十三條之一第一項、第二百九十九條第一項前段
，毒品危害防制條例第二十三條第二項、第十條第二項、第十八條第一項前段，刑法
第十一條前段、第五十六條、第四十一條第一項前段、第三十八條第一項第二款，罰
金罰鍰提高標準條例第二條，判決如主文。
本案經檢察官王亞樵到庭執行職務。
中      華      民      國      九十三      年      九      月  二十二  日
                                臺灣基隆地方法院刑事第四庭
                                    法  官    王  慧  惠
右正本證明與原本無異。
對於本件判決如有不服，應於收受送達後十日內，向本院提出上訴書狀，上訴於臺灣
高等法院，並按他造當事人之人數附具繕本。
                                    書記官    王  月  娥
中      華      民      國      九十三      年      九      月  二十二  日
附錄論罪法條：
毒品危害防制條例第十條第二項
施用第二級毒品者，處三年以下有期徒刑。
